【裁判字號】    89,易,2801
【裁判日期】    890825
【裁判案由】    賭博
【裁判全文】
臺灣板橋地方法院刑事判決                        八十九年度易字第二八一號
    公  訴  人  臺灣板橋地方法院檢察署檢察官
    被      告  戊○○
                丁○○
右列被告等因賭博案件，經檢察官提起公訴（八十九年度偵字第一一０四０號），本
院判決如左：
    主  文
戊○○、丁○○連續在公眾得出入之場所賭博財物，各處罰金壹仟元；如易服勞役，
均以參佰元折算壹日。扣案如附表編號一至五所示之物均沒收之。
    事  實
一、庚○○（業經本院判決有期徒刑四月）自民國八十九年五月中旬某日起，基於以
    賭博為常業之意，在臺北縣板橋市○○路○段一五四巷十二號百家城超商之公眾
    得出入之場所，設置如附表編號一至四之賭博性電動玩具，與不特定之賭客賭博
    財物，庚○○以此方法經營賭博性電動玩具店，並以之為常業。賭博方式為：附
    表編號一之超八八台電玩即是水果盤玩法，三種水果相同連成一線就得分，賭客
    以一比五之比例開分，即賭客交現金予庚○○開分，每新臺幣（下同）一百元開
    五百分，賭客得以嬴得之分數，以每五分換回現金一元；附表編號二之麻將八台
    的玩法，是賭客以每十元現金和庚○○換取代幣一枚，賭客投代幣入上開麻將台
    ，每次最少要投一個代幣，和該電玩賭何者先胡牌或自摸，賭客得以嬴得之代幣
    ，以每一個代幣向庚○○換回現金十元；附表編號三之彈珠台一台的玩法，是賭
    客以每十元現金和庚○○換取代幣一枚，賭客投代幣入上開彈珠台，如有三排數
    字連成一線賭客就可得分，賭客得以嬴得之代幣，以每一個代幣向庚○○換回現
    金十元；附表編號四之春秋二代一台是賭客以每十元現金和庚○○換取代幣一枚
    ，賭客投代幣入上開電動玩具機台，賭客先押某一種水果，如押中就得分，賭客
    得以嬴得之代幣，以每一個代幣向庚○○換回現金十元；賭客把玩上開附表編號
    一至四所示之四種賭博性電動玩具，如未押中則賭資歸庚○○所有。而賭客甲○○（業經本院判決罰金銀元一千元）、丙○○（業經本院判決罰金銀元五千元）
    、乙○○（業經本院判決罰金銀元一千元）、己○○（業經本院判決罰金銀元五
    千元）、陳建煌五人自八十九年五月中旬庚○○開始經營上開賭博性電動玩具店
    起，迄八十九年六月三日止，連續先後前往該店以上開方式玩附表編號二之麻將
    台各二次、四次、五次、三次、二次；賭客戊○○則自八十九年五月中旬起迄六
    月三日止，至該店以上開方式玩附表編號一之超八水果盤二至三次。迨至八十九
    年六月三日下午十一時四十五分許，適有前開甲○○、丙○○、乙○○、己○○
    等賭客及戊○○、丁○○等人在店內把玩前開賭博性電動機具賭博財物時，為警
    當場查獲，並扣得附表編號一至四所示之賭博性電動玩具；如編號五所示在上開
    賭博性電動機具內即賭檯處之財物－代幣五千二百枚；如編號六、七所示庚○○
    所有供經營賭博性電動玩具所用之監視器螢幕一台、監視器鏡頭二個等物（起訴
    書漏繕編號六、七所示之物）。
二、案經臺北縣警察局海山分局報告臺灣板橋地方法院檢察署檢察官偵查起訴。
    理  由
一、訊據被告戊○○、丁○○二人對於右揭犯罪事實均坦承不諱，核與同案被告庚○○供述之情節相符。此外，復有警方在上址所查獲之附表編號一至四所示之賭博
    性電動玩具；如編號五所示在上開賭博性電動機具內即賭檯處之財物－代幣五千
    二百枚；如編號六、七所示被告庚○○所有供經營賭博性電動玩具所用之監視器
    螢幕一台、監視器鏡頭二個等物，扣案足資佐證。稽諸前揭事證，本案事證明確
    ，被告二人犯行堪以認定，應予依法論科。
二、查被告戊○○、丁○○所為均係犯刑法第二百六十六條第一項前段之在公眾得出
    入之場所賭博財物罪。被告戊○○、丁○○先後多次在公眾得出入之場所賭博財
    物，時間緊接，犯罪構成要件相同，所犯罪名又屬同一，顯各係基於概括犯意反
    覆為之，應各論以連續犯，並均加重其刑。公訴意旨僅論及被告戊○○、丁○○
    於八十九年六月三日下午十一時四十五分許，在上址為警查獲那次之賭博犯行，
    漏未論及彼等其餘之賭博犯行，尚有未洽，惟未起訴部分與已起訴之犯罪事實有
    連續犯裁判上一罪之關係，本院爰就其餘部分一併審理。爰審酌賭客即被告戊○○、丁○○為警查獲時至該處各賭數次，被告戊○○、丁○○犯後態度均坦承犯
    行、甚有悔意，各量處如主文所示之主刑，並均諭知易服勞役之折算標準，以資
    懲儆。另扣案如附表所示編號一至四賭博性電玩係賭具，附表編號五之五千二百
    枚代幣係在賭檯處之財物，前開物品均應依刑法第二百六十六條第二項之規定，
    不問屬於犯人與否均於各被告主文項下宣告沒收之。
據上論斷，應依刑事訴訟法第二百九十九條第一項前段，刑法第五十六條、第二百六
十六條第一項前段、第二項、第四十二條第二項，罰金罰鍰提高標準條例第一條前段
、第二條，判決如主文。
本案經檢察官黃明絹到庭執行職務。
中      華      民      國    八十九    年       九      月    二十九   日
                                 臺灣板橋地方法院刑事第四庭
                                     法  官  許必奇
附表：
┌──┬─────────────┬───────┬───┐
│編號│ 物  品  名  稱           │數量          │備考  │
├──┼─────────────┼───────┼───┤
│一  │超八電玩（含ＩＣ板）      │八台          │      │
├──┼─────────────┼───────┼───┤
│二  │麻將台電玩（含ＩＣ板）    │八台          │      │
├──┼─────────────┼───────┼───┤
│三  │彈珠台電玩（含ＩＣ板）    │一台          │      │
├──┼─────────────┼───────┼───┤
│四  │春秋二代電玩              │一台          │      │
├──┼─────────────┼───────┼───┤
│五  │代幣                      │五千二百枚    │      │
├──┼─────────────┼───────┼───┤
│六  │監視器螢幕                │一台          │      │
├──┼─────────────┼───────┼───┤
│七  │監視器鏡頭                │二個          │      │
└──┴─────────────┴───────┴───┘
右正本證明與原本無異。
如不服本判決，應於判決送達後十日內向本院提出上訴狀 (應附繕本) ，上訴於臺灣
高等法院。
                                      書記官  高玉彬
中      華      民      國    八十九    年      十      月      二      日
附錄：刑法第二百六十六條第一項前段。
刑法第二百六十六條
在公共場所或公眾得出入之場所賭博財物者，處一千元以下罰金，但以供人暫時娛樂
之物為賭博者，不在此限。
當場賭博之器具與在賭檯或兌換籌碼處之財物，不問屬於犯人與否，沒收之。


司法院資訊處製作；財團法人民間司法改革基金會備份。
